臺灣雲林地方法院刑事裁定
110年度聲字第655號
聲明異議人  
即  受刑人  陳嘉霖



上列異議人因不服臺灣雲林地方檢察署檢察官就本院民國105年1
2月9日105年度重訴字第10號罰鍰裁定之執行指揮案件，聲明異
議，本院裁定如下：
    主  文
聲明異議駁回。
    理  由
一、聲明異議意旨略稱：異議人陳嘉霖前因經本院傳喚，應於民
    國105年12月6日上午9時30分到庭以證人身分作證，該傳票
    於105年11月22日送達於證人處所，由同居之父收受，異議
    人未收到傳票，也不知道法院要傳喚，父親陳太郎戶籍地為
    雲林縣○○鄉○○村○○00○0號，異議人戶籍地為雲林縣○○鄉○○村
    ○○00號，因異議人戶籍地與父親戶籍地不同地方，傳票應發
    至異議人戶籍地，異議人才能收到傳喚，而不是發至父親戶
    籍地由父親收受，被告張耀文等被訴恐嚇等案件，本院傳喚
    異議人到庭作證，異議人收到傳喚準時到庭應訊，當庭有簽
    名領取證人車馬費新臺幣（下同）600元，證明異議人有到
    庭作證，被告張耀文上訴臺灣高等法院臺南分院審理此案，
    高院也傳喚異議人到庭作證，異議人也準時到高院作證。異
    議人不知此次有被傳喚，爰提出聲明異議，請求撤銷科處罰
    鍰2萬元之裁定等語。
二、按送達於應受送達人之住居所、事務所或營業所，不獲會晤
    應受送達人，得將文書付與有辨別事理能力之同居人或受僱
    人，無受領文書之同居人或受僱人時，得將文書寄存送達地
    之自治或警察機關，並作送達通知書，黏貼於應受送達人住
    居所、事務所或營業所門首，及置於該送達處所信箱或其他
    適當位置，以為送達，並自寄存之日起，經10日發生效力，
    民事訴訟法第137條、第138條第1項、第2項定有明文，且依
    刑事訴訟法第62條之規定，民事訴訟法第137條、第138條規
    定於刑事訴訟程序之送達準用之。次按證人經合法傳喚，無
    正當理由而不到場者，得科以罰緩，並得拘提之，刑事訴訟
    法第178條定有明文。又執行機關對於審判機關所為之裁判
    ，並無審查內容之權，故裁判是否違法，並非執行機關所得
    過問，是聲明異議之對象，應係檢察官之執行指揮行為，而
    非檢察官據以指揮執行之裁判，故所稱「檢察官執行之指揮
    不當」，係指檢察官有積極執行指揮之違法及其執行方法有
    不當等情形而言；檢察官如依確定判決、裁定指揮執行，即
    無執行之指揮違法或其執行方法不當之可言（最高法院108
    年度台抗字第79號裁定意旨參照）。倘受刑人並非針對檢察
    官執行之指揮認有不當，其所為聲明異議於程序上已難謂適
    法，法院自應以裁定駁回其異議。
三、經查：
　㈠本院審理105年度重訴字第10號違反槍砲彈藥刀械管制條例等
    案件，異議人並未於105年12月6日審判期日到庭，亦未陳報
    有何正當事由，經本院以105年度重訴字第10號刑事裁定科
    罰鍰2萬元，上開刑事裁定，係於105年12月14日以郵務方式
    送達至異議人之住所地（雲林縣○○鄉○○村○○00號），因郵務
    人員未獲會晤異議人，由可受領傳票之同居姐姐陳雅惠收受
    ，業於105年12月18日確定等情，業經本院調取上開案卷核
    閱無訛。異議人請求撤銷原裁定，若係循抗告程序救濟，已
    逾5日之法定抗告期間，違反法律上之程式，且無從補正。
    而聲明異議意旨未就執行檢察官有何積極執行指揮之違法或
    其執行方法有何不當提出說明或表示不服，僅對於已經確定
    之裁判再為實體爭執，非聲明異議程序可得審酌之事項，本
    院自無從對之予以審酌。從而，聲明異議人循聲明異議程序
    救濟實難謂適法，應予駁回。
　㈡又異議人經本院傳喚應於105年12月6日到庭作證，惟該次異
    議人經傳喚未到庭，依其個人戶籍資料(完整姓名)查詢結果
    、臺灣高等法院出入監簡列表，被告住所地為雲林縣○○鄉○○
    村00鄰○○00號，且未在監在押，故本院已依戶籍地址通知異
    議人到庭作證，該案105年12月6日之審判程序傳票，係於10
    5年11月22日以郵務方式送達至異議人之住所地（雲林縣○○
    鄉○○村○○00號），因郵務人員未獲會晤異議人，由可受領傳
    票之同居父親收受，已生合法送達之效力，有送達證書影本
    1張在卷可稽，業經本院調閱上開刑事案件卷宗查證無訛，
    並有該等卷宗（節本）影本在卷足憑，附此敘明。
四、本院裁定科處異議人罰緩2萬元部分，上開裁定既已確定，
    本院無重行審酌及更為裁定之餘地。觀諸聲明異議人之聲明
    異議意旨所載，並非對檢察官就本執行案件之指揮或執行方
    法有何異議指摘，而係對本院上開確定裁定循聲明異議程序
    再行爭執，依前開說明，此非聲明異議程序可得審酌事項。
    聲明異議人執此聲明異議難謂適法，應予駁回。
五、據上論斷，依刑事訴訟法第486條，裁定如主文。
中　　華　　民　　國　　110 　年　　11　　月　　29　　日
                  刑事第五庭  法  官  張恂嘉
以上正本證明與原本無異。
如不服本裁定，應於裁定送達後5 日內向本院提出抗告狀（須附
繕本）。
                              書記官  洪青霜
中　　華　　民　　國　　110 　年　　11　　月　　30　　日